【裁判字號】    89,易,264
【裁判日期】    890809
【裁判案由】    違反毒品危害防制條例
【裁判全文】
臺灣雲林地方法院刑事判決                          八十九年度易字第二六四號
    公 訴 人  臺灣雲林地方法院檢察署檢察官
    被    告  甲○○
右列被告因違反毒品危害防制條例案件，經檢察官提起公訴（八十九年度偵字第二九
二號），及移送併案審理（八十九年毒偵字第九０三號），本院判決如左：
    主  文
甲○○連續施用第二級毒品，累犯，處有期徒刑壹年貳月。
    事  實
一、甲○○前因違反麻醉藥品管理條例案件，經本院以八十六年度易字第九二０號判
    處有期徒刑六月確定，於民國（下同）八十六年十一月二十七日易科罰金執行完
    畢後，嗣因施用毒品案件，經本院於八十七年度毒聲字第九號送觀察勒戒後，因
    認無繼續施用毒品之傾向，由台灣雲林地方法院檢察署檢察官以八十七年六月十
    九日以八十七年度偵字第二五四六號為不起訴處分確定後，又因施用毒品案件，
    經本院以八十七年度毒聲字第三二二號裁定送觀察勒戒，因認有繼續施用毒品傾
    向，經本院以八十七年度毒聲字第五三０號裁定施以強制戒治，嗣以八十八年毒
    聲字第四０八號裁定停止戒治並付保護管束，至保護管束期滿後，於八十八年十
    二月七日經台灣雲林地方法院檢察署檢察官以八十八年度戒偵字第四五號為不起
    訴處分確定；惟甲○○猶不知悔改，基於概括之犯意，自八十八年十二月下旬間
    某日起至同年四月二十八日上午十時止，連續在雲林縣斗六市朋友住處、綽號「
    阿南」男子之車上及南投縣竹山鎮租屋處，將第二級毒品甲基安非他命（以下簡
    稱安非他命）放在玻璃管內用火燒烤經過濾施用多次。嗣警方於八十九年一月二
    十四日凌晨三時許查獲通緝犯楊志遠時，將在場之甲○○帶回採尿送驗，又警方
    於八十九年四月二十九日九時二十分許，因查證他案而對甲○○採尿檢驗，均呈
    安非他命陽性反應後，始查獲上情。甲○○施用第二級毒品安非他命犯行，業依
    本院八十九年度毒聲字第四一二號裁定送戒治處所施以強制戒治。
二、案經雲林縣警察局北港分局報請臺灣雲林地方法院檢察署檢察官偵查起訴及移送
    併案審理。
    理  由
一、右揭事實，訊據被告甲○○坦承不諱，且被告甲○○先後二次為警查獲後所採集
    之尿液，經鑑驗結果均有甲基安非他命陽性反應，此有雲林縣衛生局煙毒尿液檢
    驗成績書在卷足憑二紙在卷可稽。被告前曾因施用第二級毒品安非他命案件，經
    本院以八十七年度毒聲字第九號送觀察勒戒後，因認無繼續施用毒品之傾向，由
    台灣雲林地方法院檢察署檢察官於八十七年六月十九日以八十七年度偵字第二五
    四六號為不起訴處分確定後，又因施用安非他命案件，經本院以八十七年度毒聲
    字第三二二號裁定送觀察勒戒，因認有繼續施用毒品傾向，經本院以八十七年度
    毒聲字第五三０號裁定施以強制戒治，嗣以八十八年毒聲字第四０八號裁定停止
    戒治並付保護管束，至保護管束期滿後，於八十八年十二月七日經台灣雲林地方
    法院檢察署檢察官以八十八年度戒偵字第四五號為不起訴處分確定，此有上開二
    案之不起訴處分書在卷足憑。然被告於五年內再犯本件之罪，經依本院八十九年
    度毒聲字第四一二號裁定送戒治處所施以強制戒治，亦有該裁定在案足參。本件
    事證明確，被告甲○○之犯行洵堪認定。
二、核被告甲○○所為，係犯毒品危害防制條例第十條第二項之施用第二級毒品罪。
    被告持有安非他命之低度行為，為施用安非他命之高度行為所吸收，不另論罪。
    被告先後多次施用第二級毒品之犯行，時間緊接，罪名與犯罪構成要件相同，顯
    係基於概括之犯意反覆為之，應依連續犯之規定論以一罪，並加重其刑。公訴人
    雖未就被告自八十九年一月二十三日起至同年四月二十八日止連續施用安非他命
    之犯行提起公訴，然此部份與已起訴部分，既有連續犯之裁判上一罪關係，依公
    訴不可分原理，上開未經起訴部分，應為起訴效力所及，本院自應一併審理。另
    被告前因違反麻醉藥品管理條例案件，經本院公八十六年度易字第九二０號判處
    有期徒刑六月確定，於民國八十六年十一月二十七日易科罰金執行完畢，此有台
    灣高等法院被告全國前案紀錄表在卷可按，於五年之內再犯本件有期徒刑以上之
    罪，為累犯，應依刑法第四十七條之規定加重其刑。爰審酌被告甲○○毒癮甚深
    、不思戒除，一再施用安非他命、惟犯後態度尚佳、施用毒品係自戕行為等一切
    情狀，量處如主文所示之刑，以資懲儆。
三、公訴意旨另以：被告自八十八年十二月七日起至八十八年十二月下旬某日止，亦
    連續在右開「阿南」之車上施用安非他命多次，因認被告上開所為係犯毒品危害
    防制條例第十條第二項之罪嫌。經查：公訴人認被告係自八十八年十二月七日起
    又開始施用安非他命，無非以前案係於八十八年十二月七日為不起訴處分，而認
    被告自不起訴處分當日又開始施用安非他命為其依據。然被告既供稱：我於前案
    強制戒治期滿（應為八十八年十一月十九日，但被告於審理中誤記為八十八年十
    二月七日）後一個多月才又開始吸安非他命等語，本件查無積極證據足認被告自
    八十八年十二月七日至八十八年十二月下旬之間有施用安非他命，惟公訴意旨既
    認此部分與本件被告成立犯罪部分，有連續犯之裁判上一罪關係，爰不另為無罪
    之諭知。
據上論斷，應依刑事訴訟法第二百九十九條第一項前段，毒品危害防制條例第十條第
二項，刑法第十一條前段、第五十六條、第四十七條，判決如主文。
本案經檢察官林良蓉到庭執行職務。
中      華      民      國      八十九      年    八      月     九     日
                                              臺灣雲林地方法院刑事第二庭
                                                  審判長法官  倪  彰  鴻
                                                        法官  杭  起  鶴
                                                        法官  趙  思  芸
右正本證明與原本無異。
如不服本判決，應於判決送達後十日內向本院提出上訴狀( 應附繕本 )。
                                                      書記官  王  淑  美
中      華      民      國      八十九      年    八      月     九     日
毒品危害防制條例第十條第二項
施用第二級毒品者，處三年以下有期徒刑。


司法院資訊處製作；財團法人民間司法改革基金會備份。
